【裁判字號】    97,智,10
【裁判日期】    970812
【裁判案由】    請求賠償損害
【裁判全文】
臺灣彰化地方法院民事判決                97年度智字第10號
    原      告  得利影視股份有限公司
    法定代理人  吳昭弘
    訴訟代理人  乙○○
                丙○○
    被      告  甲○○
上列當事人間請求損害賠償事件，原告提起刑事附帶民事訴訟（
97年度附民字第65號），經本院刑事庭裁定移送前來，本院於民
國97年7月29日言詞辯論終結，判決如下：
    主文
被告應給付原告新臺幣貳拾萬元，及自民國九十七年六月二十六
日起至清償日止，按週年利率百分之五計算之利息。
被告應負擔費用，將附件所示內容之道歉啟事，以長二十五公分
、寬十九公分之篇幅，登載於自由時報第一版下半頁壹日。
原告其餘之訴駁回。
訴訟費用由被告負擔五分之一，餘由原告負擔。
本判決原告勝訴部分得假執行。
原告其餘假執行之聲請駁回。
    事實及理由
一、原告主張：被告係設於彰化縣彰化市○○路361 號「國王影
    音店」之負責人，其明知如附表所示之影片，分別係如附表
    所示公司在臺代理商中藝國際影視股份有限公司（下稱中藝
    公司）專屬授權原告在臺出版、發行、販售而擁有著作財產
    權之著作物，竟意圖銷售，未經上開公司及原告之同意或授
    權，自民國96年11月中旬某日起，擅自在上開影音店內，以
    燒錄機將如附表所示之影片重製於光碟，欲以每片新臺幣（
    下同）50元之價格，出售予不特定之人，而侵害原告之著作
    財產權。嗣於96年11月27日晚上8 時40分許，為警查獲，並
    扣得空白光碟片38片、燒錄機一台及如附表所示數量之盜版
    光碟48片。被告所涉犯罪刑事部分，業經檢察官偵查起訴，
    並經鈞院97年度訴字第1170號判決有罪確定在案。又被告係
    以營利為目的，其擅自盜版如附表所示影片欲出售之行為，
    已侵害原告合法販售或出租該影片之權利，致原告受有損害
    ，被告自應對原告所受之損害負賠償責任。而如附表所示之
    影片，其製作及產銷，均耗費鉅資及心血，原告亦相對花費
    鉅資取得該等公司之專屬授權。且就盜版光碟發行流程而言
    ，無論在重製或販售等階段，對原告之衝擊及侵害程度應無
    二致。審酌被告所盜版並經查獲之影音光碟數量高達48片，
    其已出售或出租之數量則無法估算，原告所受損害甚鉅，爰
    依著作權法第88條第1 項、第3 項之規定，請求被告賠償損
    害100 萬元。再者，因被告所重製之盜版光碟品質不佳，影
    響原告商品之信譽，且破壞原告定價策略，造成消費者對原
    告定價策略之誤解，已使原告名譽受損，爰併依民法第195
    條第1 項規定，請求被告將附件所示內容之道歉啟事登報，
    以回復原告之名譽等語。並聲明：(一)被告應給付原告100 萬
    元，及自起訴狀繕本送達之翌日起至清償日止，按週年利率
    百分之五計算之利息；(二)被告應負擔費用，將附件所示內容
    之道歉啟事，以長25公分、寬19公分之篇幅，登載於自由時
    報第一版下半頁一日；(三)第(一)項聲明，原告願供擔保請准宣
    告假執行。
二、被告之陳述：
  (一)對於金錢損害賠償部分：
    被告表示其係低收入戶，無能力負擔原告請求之金額等語。
    並聲明：原告之訴駁回。
  (二)對於登報道歉部分：
    被告於言詞辯論期日陳明同意原告前開請求（稱：願意依照
    原告之請求履行），即於言詞辯論為此部分訴訟標的之認諾
    。
三、原告主張被告係「國王影音店」之負責人，其意圖銷售，於
    上開時、地，擅自重製附表所示之影片於光碟，欲出售予不
    特定之人，而侵害原告之著作財產權，致原告受有損害，嗣
    經警查獲，並扣有上開盜版光碟等物，而被告所涉犯罪刑事
    部分，業經本院97年度訴字第1170號判決有罪確定等情，已
    據其提出經銷及代理合約節譯本、同意及授權書、代理合約
    節譯本、合約書、錄影節目審查合格證明書、臺灣彰化地方
    法院檢察署檢察官起訴書等影本為證，且為被告所不爭，並
    經本院調取上開刑事案件卷宗核閱屬實，此部分堪信為真實
    。按因故意或過失不法侵害他人之著作財產權或製版權者，
    負損害賠償責任，又如被害人不易證明其實際損害額，得請
    求法院依侵害情節，在1 萬元以上100 萬元以下酌定賠償額
    ，如損害行為屬故意且情節重大者，賠償額得增至500 萬元
    ，著作權法第88條第1 項前段、第3 項定有明文。查被告既
    故意不法侵害原告之著作財產權，已如前述，則原告依據上
    開規定請求被告負損害賠償責任，洵屬有據。惟因原告自稱
    其不易證明實際損害額，乃依上開法條第3 項規定，請求由
    法院酌定。本院審酌被告故意不法侵害之行為期間（未及一
    個月即自96年11月中旬起至96年11月27日止）、遭查獲盜版
    光碟及燒錄機之數量（空白光碟38片、燒錄機一台、已燒錄
    影片15部合計48片）、準備販售之價格（每片50元）及侵害
    之手段（重製後欲銷售）等一切情狀，認原告請求被告賠償
    20萬元為適當，此部分應予准許。至原告就有關金錢賠償部
    分逾此範圍之請求，則不應准許。
四、次按不法侵害他人之身體、健康、名譽、自由、信用、隱私
    、貞操，或不法侵害其他人格法益而情節重大者，被害人雖
    非財產上之損害，亦得請求賠償相當之金額，其名譽被侵害
    者，並得請求回復名譽之適當處分，民法第195 條第1 項定
    有明文。又當事人於言詞辯論時為訴訟標的之捨棄或認諾者
    ，應本於其捨棄或認諾為該當事人敗訴之判決，民事訴訟法
    第384 條亦規定甚明。查原告主張被告上開侵權行為，已使
    原告名譽受損，故依民法第195 條第1 項後段規定，請求被
    告應負擔費用，將附件所示內容之道歉啟事，以長25公分、
    寬19公分之篇幅，登載於自由時報第一版下半頁一日，以回
    復原告之名譽，業經被告於言詞辯論期日陳明同意此部分請
    求（稱：願意依照原告之請求履行），即於言詞辯論為此部
    分訴訟標的之認諾，則依上開規定，此部分自應依被告之認
    諾為被告敗訴之判決。
五、綜上所述，原告依據著作權法第88條第1 項前段、第3 項及
    民法第195 條第1 項後段規定，請求(一)被告應給付原告20萬
    元，及自起訴狀繕本送達之翌日即97年6 月26日起至清償日
    止，按週年利率百分之五計算之利息；(二)被告應負擔費用，
    將附件所示內容之道歉啟事，以長25公分、寬19公分之篇幅
    ，登載於自由時報第一版下半頁一日，為有理由，應予准許
    。至於原告逾此部分之請求，則屬無據，應予駁回。
六、本判決原告勝訴部分，所命給付之金額未逾50萬元，且主文
    第2 項係本於被告認諾所為之判決，爰依職權宣告准予假執
    行。至原告敗訴部分，因其訴已駁回，其假執行之聲請亦失
    所附麗，應併予駁回。
七、本件事證已臻明確，兩造其餘攻擊或防禦方法暨所提證據，
    經核與本件判決結果並無影響，毋庸一一論述，併予敘明。
八、訴訟費用負擔之依據：民事訴訟法第79條。
中    華    民    國    97    年    8     月    12    日
                  民事第二庭          法  官  陳連發
附表：
 ┌──┬────────┬────┬──────────┐
 │編號│片名            │數量    │著作權人            │
 ├──┼────────┼────┼──────────┤
 │1   │終極警探4       │6片     │20世紀福斯影片公司  │
 ├──┼────────┼────┼──────────┤
 │2   │警奇四超人Π    │3片     │20世紀福斯影片公司  │
 ├──┼────────┼────┼──────────┤
 │3   │非法入侵        │3片     │博偉家庭娛樂公司    │
 ├──┼────────┼────┼──────────┤
 │4   │終極武力        │2片     │International       │
 │    │                │        │Production          │
 │    │                │        │Association         │
 ├──┼────────┼────┼──────────┤
 │5   │關鍵下一秒      │2片     │中藝國際影視股份有限│
 │    │                │        │公司                │
 ├──┼────────┼────┼──────────┤
 │6   │特務風雲        │2片     │中藝國際影視股份有限│
 │    │                │        │公司                │
 ├──┼────────┼────┼──────────┤
 │7   │博物館驚魂夜    │1片     │20世紀福斯影片公司  │
 ├──┼────────┼────┼──────────┤
 │8   │太陽浩劫        │1片     │20世紀福斯影片公司  │
 ├──┼────────┼────┼──────────┤
 │9   │龍騎士          │1片     │20世紀福斯影片公司  │
 ├──┼────────┼────┼──────────┤
 │10  │踢踏人生        │3片     │新力影視家庭娛樂公司│
 ├──┼────────┼────┼──────────┤
 │11  │真愛滿行囊      │2片     │海鵬影業有限公司    │
 ├──┼────────┼────┼──────────┤
 │12  │變形金剛        │5片     │派拉蒙家庭娛樂國際公│
 │    │                │        │司                  │
 ├──┼────────┼────┼──────────┤
 │13  │淚光閃閃        │4片     │中藝國際影視股份有限│
 │    │                │        │公司                │
 ├──┼────────┼────┼──────────┤
 │14  │24反恐任務      │6片     │20世紀福斯影片公司  │
 ├──┼────────┼────┼──────────┤
 │15  │實習醫生        │7片     │博偉家庭娛樂公司    │
 └──┴────────┴────┴──────────┘
以上正本係照原本作成。
如對本判決上訴，須於判決送達後20日內向本院提出上訴狀。
中    華    民    國    97    年    8     月    12    日
                                      書記官  施惠卿


司法院資訊處製作；財團法人民間司法改革基金會備份。
